臺灣板橋地方法院刑事判決　　　　　　　　　　　　九十一年度交易字第三○○號
　　公　訴　人　臺灣板橋地方法院檢察署檢察官
　　被　　　告　丙○○
右列被告因公共危險等案件，經檢察官提起公訴（九十一年度偵字第九七二七號），
本院判決如左：
    主  文
丙○○被訴酒後不能安全駕駛部分無罪。
被訴過失傷害部分公訴不受理。
    理  由
甲、被告丙○○被訴酒後不能安全駕駛部分：
一、公訴意旨略以：被告丙○○於民國九十一年五月二十八日凌晨零時許飲酒，至同
    日上午十一時二十分許，酒精濃度仍高達每公升○．二八毫克，明知自己已不能
    安全駕駛動力交通工具，竟仍駕駛車號Ｋ七－九四七一號自用小客車，沿臺北縣
    板橋市縣○○道，往臺北市方向行駛，嗣經該路與站前路口時，疏未注意車前狀
    況，並因酒後意識不清，肇事撞擊同向違規迴轉減速由乙○○騎乘之車號ＯＲＹ
    －二二一號重型機車，後又偏轉至對向車道，再撞擊對向直行由江李花騎乘之車
    號ＱＶＶ－二四五號輕型機車，致乙○○、江李花均受有傷害，因認被告犯有刑
    法第一百八十五條之三之酒後不能安全駕駛罪嫌云云。
二、按公訴人認被告丙○○涉有酒後不能安全駕駛罪之公共危險犯行，無非以其此部
    分犯罪事實，業據被害人乙○○、江李花指訴綦詳，復有道路交通事故調查報告
    表、現場照片、酒精測試條、酒後平衡檢測紀錄表及載有乙○○傷勢之診斷證明
    書附卷可稽，再者被告駕車時酒精濃度仍高達每公升○．二八毫克，其並因此而
    肇事為其論據。訊據被告丙○○固不否認有酒後駕車之犯行，惟據被告於本院審
    理時供稱：伊係自九十一年五月二十七日晚上五、六時許起，在臺北縣土城市青
    雲里里長處飲用五、六瓶啤酒，迄同日晚上十一時多許止，迨翌日上午十一時許
    始駕車出門等語（見本院九十一年七月二十三日訊問筆錄），可見被告飲酒後至
    其駕車時，已休息相隔約十二小時之久，且其後肇事後經警測試呼氣酒精濃度亦
    僅有每公升○．二八毫克，縱其後駕車肇事致人受傷，顯有過失，亦尚難憑以遽
    認被告即有酒後已達不能安全駕駛之情；況被告肇事後除經警測試酒精濃度外，
    並經警施以酒後生理協調平衡檢測及測試觀察結果，其平衡檢測均合格，並未認
    定其不能安全駕駛，而其測試觀察結果除測試呼氣酒精濃度為每公升○．二八毫
    克外，亦無其他酒後不能安全駕駛行為癥狀之記錄，此有臺北縣政府警察局板橋
    分局對被告施以檢測及觀察記錄之「汽機車駕駛人酒後生理協調平衡檢測紀錄表
    」、「刑法第一百八十五條之三案件測試觀察紀錄表」等影本各一紙附卷可稽，
    復經證人即本件肇事處理警員甲○○於本院審理時證稱：「本件車禍是我處理，
    我到現場時，告訴人（指乙○○）機車倒壓在雙黃線上，江李花的機車倒在被告
    車輛旁邊，當時我在車禍現場並沒有聞到被告身上有酒味，是回到派出所對被告
    做酒測，才測出被告有飲酒，也對被告做平衡檢測，被告也都合格。」「依照平
    衡檢測表檢測結果被告應該是合格能安全駕駛。」「（為何警局移送被告酒後不
    能安全駕駛？）當時我有詢問分局刑事三組同仁，他們說要移送，我才一併移送
    。」等語（見本院九十一年七月二十三日訊問筆錄），堪認被告應無酒後不能安
    全駕駛之情，此外復查無其他積極證據足認被告確有酒後不能安全駕駛而駕車之
    犯行，是本件此部分不能證明被告犯罪，自應為無罪判決之諭知。
乙、被告丙○○被訴過失傷害部分：
一、公訴意旨略以：被告丙○○於九十一年五月二十八日凌晨零時許飲酒，至同日上
    午十一時二十分許，酒精濃度仍高達每公升○．二八毫克，不能安全駕駛動力交
    通工具，仍駕駛車號Ｋ七－九四七一號自用小客車，沿臺北縣板橋市縣○○道，
    往臺北市方向行駛，途經該路與站前路口時，應注意車前狀況，並隨時採取必要
    之安全措施，而依當時之情形，並無不能注意之情事，竟因酒後意識不清，撞擊
    同向前方三十公尺，當時正欲違規迴轉而減速之由乙○○所騎乘之車號ＯＲＹ－
    二二一號重型機車，致乙○○人車倒地，因此受有左脛、腓骨骨折及頭、臉部撕
    裂傷等傷害，後又偏轉對向車道，再撞擊對向直行由江李花所騎乘之車號ＱＶＶ
    －二四五號輕型機車，致江李花人車倒地，因此受有左大腿瘀青、背部疼痛之傷
    害（對江李花過失傷害部分，未據告訴），案經乙○○告訴，因認被告對乙○○
    部分犯有刑法第二百八十四條第一項前段之過失傷害罪嫌等語。
二、按告訴乃論之罪，告訴人於第一審辯論終結前得撤回其告訴，又告訴經撤回者，
    應諭知不受理之判決，刑事訴訟法第二百三十八條第一項、第三百零三條第三款
    定有明文。
三、本件告訴人乙○○告訴被告丙○○過失傷害案件，起訴書認被告係觸犯刑法第二
    百八十四條第一項前段之過失傷害罪，依同法第二百八十七條前段之規定，須告
    訴乃論。
四、茲據告訴人乙○○具狀撤回其告訴，有撤回告訴狀在卷可按，揆諸首開說明，應
    就被告此被訴部分，另諭知不受理之判決。
據上論斷，應依刑事訴訟法第三百零一條第一項、第三百零三條第三款，判決如主文
。
本案經檢察官蘇揚旭到庭執行職務
中      華      民      國    九十一    年      八      月     三十     日
                                      臺灣板橋地方法院交通法庭
                                          法  官  彭  全  曄
右正本證明與原本無異
如不服本判決，應於送達後十日內，向本院提出上訴狀
                                          書記官  梁  宜  庭
中      華      民      國    九十一    年      九      月     三       日
